【裁判字號】    98,上訴,176
【裁判日期】    981104
【裁判案由】    偽造文書
【裁判全文】
臺灣高等法院花蓮分院刑事判決         98年度上訴字第176號
上  訴  人
即  被  告  甲○○
上列上訴人因偽造文書案件，不服臺灣臺東地方法院97年度訴字
第76號中華民國98年5月6日第一審判決（起訴案號：臺灣臺東地
方法院檢察署96年度偵字第652、1445、1754、2545號），提起
上訴，本院判決如下：
    主  文
上訴駁回。
    事 實 及 理 由
壹、證據能力部分：
    被告於本院準備程序中對於卷內供述及非供述證據之證據能
    力均不爭執，迄於本院言詞辯論終結前，亦未再以言詞或書
    狀爭執有何不得作為證據之情形，本院認為以之作為證據
    並無不適當之情形，參酌刑事訴訟法第159條之5之規定，認
    均有證據能力，先此敘明。
貳、實體部分：
一、本案經本院審理結果，認第一審以上訴人即被告甲○○犯刑
    法第339條第1項、第30條之幫助詐欺取財罪，共貳罪，各處
    有期徒刑1年6月，各減為有期徒刑9月；又犯同法第216條、
    第210條行使偽造私文書罪，共貳罪，各處有期徒刑10月，
    各減為有期徒刑5月，並分別為相關沒收之宣告，主刑部分
    應執行有期徒刑貳年，認事用法並無不當，量刑亦稱妥適，
    應予維持，並引用第一審判決書記載之事實、證據及理由（
    如附件）。
二、被告上訴意旨以：伊坦承犯幫助詐欺取財罪之犯行，於原審
    亦認罪，但原審判處之刑度過重；又伊行使偽造私文書罪部
    分，因丙○○未曾到庭，而伊與丙○○間有業務上之合作關
    係，丙○○有與宅急便公司簽合約書，並同意伊於業務上可
    以用丙○○的名字寄宅急便，故伊是經過丙○○之同意才以
    其名字寄宅急便云云。
三、駁回上訴之理由：
  1.有關被告所犯幫助詐欺取財罪，共2罪之犯行，業據被告坦
    承不諱，並有卷內相關共同被告林勇聖等人、被害人乙○○
    等人之證詞及匯款交易明細表等單據可按，事證已甚明確，
    而被告前有偽造文書及妨害公務之前科，於執行完畢後5年
    內故意再犯本件有期徒刑以上之罪，為累犯，應依法加重其
    刑，原審審酌被告之素行、蒐購電信門號、銀行及郵局存摺
    、金融卡連同密碼交予詐欺集團使用，助長社會詐欺之風氣
    ，擾亂金融交易往來秩序，影響層面廣泛，惡性非輕，並使
    執法人員追查真正幕後詐欺正犯增添困難，助長詐欺集團詐
    取財物之氣焰、其犯罪後坦承此部分犯行，但未賠償被害人
    之損害等一切情狀，各量處有期徒刑各1年6月，並依法各減
    為有期徒刑9月，並為相關沒收之宣告，認事用法並無違誤
    ，所為量刑亦屬允當，並無明顯失出失入之情形，被告空言
    主張原審此部分量刑過重，尚非可採。
  2.被告上訴雖否認有何行使偽造私文罪之犯行，辯稱是經過丙
    ○○之同意云云，然查，證人丙○○經原審及本院多次傳喚
    、拘提均未到庭，而被告於原審及本院準備程序中均坦承先
    後於95年12月31日、96年1月13日「統一速達公司」之黑貓
    宅急便託運單之顧客收執聯之「寄件人簽名」欄上簽寫「丙
    ○○」署押2枚之事實，並有統一發票2張、託運單在卷可按
    ，而被告於原審亦供承：伊與丙○○有合夥代辦貸款業務，
    因此丙○○才會同意簽署黑貓宅急便公司的合約，所以寄送
    東西出去，丙○○都會知道，丙○○同意伊使用他的名義，
    是有提到限於與貸款有關的事項，才會同意伊使用他的名義
    ，伊將行動電話門號SIM卡寄交給自稱「黃俊豪」的人，與
    代辦貸款沒有關係等語（見原審卷二第283頁背面、第284頁
    ），其於本院準備程序中亦供稱：丙○○是同意寄易付卡的
    業務要與貸款有關；丙○○不知我蒐集帳戶存摺的情形等語
    （見本院卷第87頁），足見被告明知丙○○僅同意在與辦理
    貸款業務有關之事務時始得以其名義寄送宅急便，而本件被
    告將蒐得之行動電話SIM卡寄交詐欺集團成員，顯與被告與
    丙○○間合夥辦理貸款之業務無關，而丙○○既未參與被告
    上開犯行，依常情而言，更無同意被告任意使用其名義寄SI
    M卡予詐欺集團成員之理，被告自不得擅自偽簽丙○○之署
    押於宅急便之託運單上，被告此部分犯行，堪予認定。被告
    上訴猶空言否認犯行，亦無足採。
  3.綜上，原審判處被告罪刑，認事用法均無不當，被告以前詞
    置辯提起上訴，請求撤銷原判決，為無理由，應予駁回。
四、被告經合法傳喚，無正當理由不到庭，爰不待其陳述逕行判
    決。
據上論結，應依刑事訴訟法第373條、第368條、第371條，判決
如主文。
本案經檢察官鍾忠孝到庭執行職務。
中    華    民    國    98    年    11    月    4    日
                  刑事庭審判長法  官  何方興
                              法  官  賴淳良
                              法  官  林碧玲
以上正本證明與原本無異。
本件詐欺取財罪部分不得上訴。
行使偽造私文書罪部分如不服本判決，應於收受送達後10日內向
本院提出上訴書狀，其未敘述理由者，並得於提起上訴狀後10日
內向本院補提理由書（均須按他造當事人之人數附繕本）「切勿
逕送上級法院」。告訴人或被害人如對於本判決不服者，應具備
理由請求檢察官上訴，其上訴期間之計算係以檢察官收受判決正
本之日期為準。
中    華    民    國    98    年    11    月    4     日
                              書記官  李閔華


司法院資訊處製作；財團法人民間司法改革基金會備份。
